# 这个商誉减值了吗？请各位高手指点

提问人：JXCY_ZDP 时间：2012-06-27 13:30:42
A公司收购刚刚改制评估调账的B公司（国有企业），B公司 2011 年 10 月 31 日净资产 550 万元，评估值收益法为 500 万元，成本法评估560 万元，最后确定评估价值为 560 万元，当地国资委将B公司挂牌XX交易所，挂牌价为 600 万，最终投标人仅有A公司，按照挂牌价格进行转让。 A公司取得后，合并日合并报表的编制过程中认定可辨认的净资产为 550 万元，合并成本为 600 万元，确认商誉为50 万元。 注：该公司不存在其他或有资产、负债，不存在未确认的无形资产，永续经营。 到这个地方，我对评估值有点困惑了，准则上规定商誉减值是可收回金额低于账面价值的金额。那么准则上可回收金额是否收益法的评估值 500 万元，那么不是刚收购的公司就减值了 100 万元？ 请各位高手指点，商誉减值了吗？多少呢？ 没有减值，为什么呢？

回答人：chenyiwei
收益法评估值可能更多地是考虑一般市场参与者都会考虑的普遍性因素。而在本案例中，不排除由于收购方的现有资产、业务与被收购方存在互补、协同效应等原因，导致其“主体特定价值”（entity-specific value）高于收益法评估值，甚至高于购买价款 600 万元的情况。否则，如果明知其未来可收回金额只有 500 万元，但仍按 600 万元收购，则该交易的合理性就会难以解释。 对于这类情况，应考虑收购方在收购后对其的发展规划等因素，合理考虑其资产组划分以及商誉的归属，例如，可能被购买企业自身不再是一个独立的资产组，而是将其各项资产分拆到购买方现有的资产组中，相应地，在减值测试时，商誉也要作相应的重新分配。

提问人：JXCY_ZDP 时间：2012-06-27 14:37:32
回复 chenyiwei 的帖子
您说的这个思路，我也想过，跟客户也做过通过，主要是他们投资的时候，包括在现在都没有对此进行预测过。预测未来有较大增长也是不太可能，收购的目的仅是为了增加业务规模，回报率要求也不高。

回答人：chenyiwei
进行减值测试是客户的会计责任。还是建议客户作出预测。严格来说，如果无法确定是否发生减值，应作为审计范围受限。